臺灣花蓮地方法院刑事判決　　　　　　　100年度訴字第109號
公　訴　人　臺灣花蓮地方法院檢察署檢察官
被　　　告　鍾瑞勳
上列被告因違反毒品危害防制條例案件，經檢察官提起公訴（10
0年度毒偵字第133號），被告於準備程序中就被訴事實為有罪之
陳述，經本院合議庭評議後裁定改由受命法官獨任進行簡式審判
程序審理，判決如下：
    主  文
鍾瑞勳施用第一級毒品，累犯，處有期徒刑玖月；又施用第二級
毒品，累犯，處有期徒刑肆月。應執行有期徒刑壹年。
    事  實
一、鍾瑞勳前因施用毒品案件，經本院以88年度毒聲字第40號裁
    定送觀察、勒戒後，認無繼續施用毒品傾向，於民國88年 5
    月20日釋放出所，並經臺灣花蓮地方法院檢察署檢察官以88
    年度偵緝字第61 號為不起訴處分確定；又因施用毒品案件，
    經本院以88年度毒聲字第724 裁定送觀察、勒戒後，認有繼
    續施用毒品傾向，再經本院以88年度毒聲字第778 號裁定送
    強制戒治，於89年5月29 日停止處分釋放並付保護管束，並
    經本院以88年度花簡字第519號判處有期徒刑5月，並於90年
    5 月2日執行完畢。復因施用毒品案件，經本院以93 年度訴
    字第139號判處有期徒刑1年確定；又因竊盜案件，經本院以
    93年度簡上字第108號判處有期徒刑8月確定；復因轉讓毒品
    案件經本院以94年度訴字第36號判處有期1年1月確定；再因
    施用毒品等案件，經本院以94年度訴字第394 號判處有期徒
    刑1年2月確定；上揭案件，經本院96年度聲減字第162 號裁
    定減刑後並定其執行之刑為1年10月確定，於96年7月16日執
    行完畢出監。其猶不知悔改，基於施用第一級毒品之犯意，
    於100年1月25日上午9時59 分許，在其位於花蓮縣花蓮市○
    ○街136之33 號住處，將第一級毒品海洛因置入針筒內稀釋
    後，以注射方式，施用第一級毒品海洛因1 次；另於同日上
    午10時許，基於施用第二級毒品之犯意，在其上開住處，將
    第二級毒品甲基安非他命（起訴書誤載為安非他命）置放於
    玻璃球吸食器內，點火燒烤，以吸食煙霧方式，施用第二級
    毒品甲基安非他命1 次。嗣因其之前另涉竊盜、違反毒品危
    害防制條例等案件遭通緝在案，經警於100年1月25日上午10
    時15分許，在其上開住處將其逮捕到案，並徵得其同意由警
    採尿送驗，結果呈甲基安非他命陽性反應及嗎啡、可待因陽
    性反應，而查悉上情。
二、案經內政部警政署花蓮港務警察局報請臺灣花蓮地方法院檢
    察署檢察官偵查起訴。
    理  由
一、本件被告鍾瑞勳所犯均非死刑、無期徒刑、最輕本刑為3 年
    以上有期徒刑之罪，或高等法院管轄第一審案件，被告於本
    院準備程序進行中，就被訴事實為有罪之陳述，經受命法官
    告知簡式審判程序之旨，且聽取被告及公訴人之意見後，經
    本院合議庭認合於刑事訴訟法第273條之1第1 項之規定，裁
    定改由受命法官獨任進行簡式審判程序，合先敘明。
二、上揭犯罪事實，業據被告鍾瑞勳於偵查及本院調查、審理時
    坦承不諱，且被告為警查獲後，經其同意所採集之尿液經送
    驗，結果確呈甲基安非他命類陽性反應及嗎啡、可待因陽性
    反應，此有內政部警政署花蓮港務警察局偵辦毒品危害防制
    條例案嫌犯尿液編號對照表、嫌犯尿液採證登記名冊、慈濟
    大學濫用藥物檢驗中心檢驗總表、勘察採證同意書各1 份在
    卷可稽。足認被告於偵查時及本院調查、審理時之自白核與
    事實相符，堪以採信。本案事證已臻明確，被告犯行，均堪
    以認定。
三、按海洛因及甲基安非他命分別係屬毒品危害防制條例所定之
    第一、二級毒品，不得非法持有、施用。被告前開施用海洛
    因及甲基安非他命之犯行，分別係犯毒品危害防制條例第10
    條第1項之施用第一級毒品罪、第10條第2項之施用第二級毒
    品罪。被告為供施用而分別持有第一級毒品海洛因及第二級
    毒品甲基安非他命之低度行為，各應為施用第一級毒品、施
    用第二級毒品之高度行為所吸收，不另論罪。被告所犯施用
    第一級毒品罪及施用第二級毒品罪二者間，其犯意各別，行
    為互殊，應予分論併罰。又被告曾有事實欄所述之有期徒刑
    執行完畢之前科紀錄，此有臺灣高等法院被告前案紀錄表 1
    份在卷可稽，則被告於受有期徒刑執行完畢後，5 年以內故
    意再犯本案有期徒刑以上之前開2 罪，均為累犯，均應依刑
    法第47條第1 項之規定加重其刑。爰審酌被告前已有施用毒
    品前科，並曾經觀察、勒戒及強制戒治，且經法院判刑，又
    再為施用第一、二級毒品，顯見其意志不堅，無視於毒品對
    於自身健康之嚴重傷害及國家對於杜絕毒品犯罪之禁令，惟
    因施用毒品本身係屬自戕行為，對於社會所產生之潛在危害
    性尚屬輕微，且被告犯罪後坦承犯行，及其智識程度、素行
    等一切情狀，分別量處如主文所示之刑，並定其應執行之刑
    ，以示懲儆。
據上論斷，應依刑事訴訟法第273條之1第1項、第299條第1 項前
段，毒品危害防制條例第10條第1項、第2項，刑法第11條、第47
條第1項、第51條第5款，判決如主文。
本案經檢察官陳鴻濤到庭執行職務。
中    華    民    國   100    年    5     月    11    日
                  刑事第四庭    法  官  陳月雯
以上正本證明與原本無異。
如不服本判決應於收受送達後10日內向本院提出上訴書狀，並應
敘述具體理由。其未敘述上訴理由者，應於上訴期間屆滿後20日
內向本院補提理由書(均須按他造當事人之人數附繕本)「切勿逕
送上級法院」。
中    華    民    國   100    年    5     月    11    日
                                書記官
附錄本判決論罪之法律條文：
毒品危害防制條例第10條：
施用第一級毒品者，處6月以上5年以下有期徒刑。
施用第二級毒品者，處3年以下有期徒刑。